臺灣高等法院民事裁定
                                      110年度抗字第568號
抗 告 人  詩藝有限公司

兼 法 定
代 理 人  邱正雄
                  共同指定送達處所：宜蘭縣○○鄉○○路0                    段000巷00號
抗 告 人  邱顯明

上列抗告人因與相對人章婉瑜間遷讓房屋等事件，對於中華民國
109年12月30日臺灣宜蘭地方法院109年度補字第351號裁定提起
抗告，本院裁定如下：
    主      文
抗告駁回。
抗告費用由抗告人負擔。
    理      由
一、抗告意旨略以：相對人訴請伊遷讓房屋事件，原裁定以相對
    人提出之臺灣宜蘭地方法院（下稱原法院）不動產權利移轉
    證明書所載拍定金額，核定本件訴訟標的價額為新臺幣（下
    同）1953萬元，然該次拍定之總價為2481萬元，是相對人應
    繳納之裁判費應不只18萬3864元，原裁定自有違誤，爰提起
    抗告等語。
二、按「核定訴訟標的之價額，以起訴時之交易價額為準；無交
    易價額者，以原告就訴訟標的所有之利益為準」、「以一訴
    附帶請求其孳息、損害賠償、違約金或費用者，不併算其價
    額」，民事訴訟法第77條之1第2項、第77條之2第2項分別定
    有明文。次按請求遷讓房屋事件，訴訟標的之價額，應以房
    屋之價額為準，其附帶請求給付相當租金之不當得利部分，
    則不併計其價額。又房屋及土地為各別之不動產，各得單獨
    為交易標的，故房屋所有權人對無權占有人請求遷讓交還房
    屋之訴，應以房屋起訴時之交易價額為準，核定其訴訟標的
    價額，而不應將房屋坐落之土地價額併算在內（最高法院99
    年度台抗字第275號裁定意旨參照）。
三、查相對人起訴主張抗告人無權占有其自原法院民事執行處拍
    賣取得之宜蘭縣○○市○○○段000○號及同段259建號房屋（門牌
    號碼均為宜蘭縣○○市○○路0○00號，以下合稱系爭房屋），而
    請求抗告人遷讓房屋，及占有期間相當於租金之不當得利，
    關於遷讓房屋部分之訴訟標的價額應以系爭房屋起訴時之交
    易價額為準。依相對人提出之原法院不動產權利移轉證書（
    見補字卷第25頁至第26頁），系爭房屋拍定金額合計為1953
    萬元（計算式：400萬元＋1553萬元＝1953萬元）。又系爭房
    屋係於民國109年10月14日由相對人得標買受，距相對人提
    起本件訴訟之109年12月17日僅2月餘，是以系爭房屋前開拍
    定金額為其起訴時之客觀交易價額，應屬適當。另關於相對
    人請求抗告人給付相當於租金之損害部分，依民事訴訟法第
    77條之2第2項規定不併計算，故原裁定核定本件訴訟標的價
    額為1953萬元，經核並無違誤。抗告人雖以前開陳詞提起抗
    告，然觀諸不動產權利移轉證書，相對人拍定標的另包含宜
    蘭縣○○市○○○段000地號土地，拍定金額為528萬元，與系爭
    房屋拍定金額合計2481萬元，惟上開土地並非相對人訴請返
    還之範圍，依前開說明，自不列入本件訴訟標的價額之計算
    ，是抗告人執此指摘原裁定核定訴訟標的價額部分為不當，
    聲明廢棄，難認有理，應予駁回。另原裁定關於命補繳裁判
    費部分，依民事訴訟法第483條規定，不得抗告，抗告人就
    此部分提起抗告，即非合法，亦應予駁回。
四、據上論結，本件抗告為一部無理由，一部不合法，爰裁定如
    主文。
中　　華　　民　　國　 110　　年　　 5　　月　　 26 　日
                  民事第十三庭 
                      審判長法  官  邱景芬
                            法  官  邱蓮華
                            法  官  林純如 
正本係照原本作成。
本裁定除以適用法規顯有錯誤為理由外，不得再抗告。如提起再
抗告，應於收受送達後10日內委任律師為代理人向本院提出再抗
告狀。並繳納再抗告費新臺幣１千元。
中　　華　　民　　國　　110 　年　　5 　　月　　26　　日
  　　　　　　　　　　　　　書記官　王靜怡